【裁判字號】    90,易,777
【裁判日期】    900726
【裁判案由】    毒品危害防制條例
【裁判全文】
臺灣桃園地方法院刑事判決                            九十年度易字第七七七號
    公  訴  人  臺灣桃園地方法院檢察署檢察官
    被      告  甲○○
右列被告因違反毒品危害防制條例案件，經檢察官提起公訴（九十年度毒偵字第二一
七、三七一號），本院判決如左︰
    主  文
甲○○連續施用第二級毒品，處有期徒刑陸月，如易科罰金，以佰元折算壹日。
    事  實
一、甲○○前於民國八十八年二月間因施用毒品案件，經本院裁定送觀察、勒戒後，
    認有繼續施用毒品傾向，由本院裁定送戒治所執行強制戒治期滿，由臺灣桃園地
    方法院檢察署檢察官於八十九年九月五日以八十九年度戒偵字第四七六號為不起
    訴處分，惟甲○○並未戒除施用毒品惡習，基於概括犯意，自八十九年十二月中
    旬某日起至九十年一月十二日二十二時起回溯九十六小時內之某時止，在桃園縣
    不詳地點多次施用第二級毒品安非他命，為警先後於九十年一月四日二十時及九
    十年一月十二日十八時許，各在桃園縣平鎮市○○路義民廟及桃園縣八德市○○
    路八三六巷一弄四十衖四號查獲。
二、案經桃園縣警察局平鎮分局、八德分局報請臺灣桃園地方法院檢察署檢察官偵查
    起訴。
    理  由
一、訊據被告甲○○對於右揭八十九年十二月中旬起施用第二級毒品安非他命之事實
    坦承不諱，惟否認自九十年一月四日後仍有施用行為。經查被告於九十年一月四
    日及九十年一月十二日分別為警查獲後所採集之尿液，經送檢驗結果，確均呈安
    非他命陽性反應，有桃園縣衛生局不法藥物尿液檢定書二紙在卷可稽，按一般人
    施用第二級毒品安非他命後距採集尿液可得驗出甲基安非他命時間最長不會超過
    九十六小時，此有行政院衛生署藥物食品檢驗局八十一年藥檢壹字第○○一五六
    號函可參，被告於九十年一月十二日再為警查獲時所採尿液經檢驗結果既呈安非
    他命陽性反應，其復未能提出確切反證推翻上開鑑定報告，足見其於採尿時點即
    九十年一月十二日二十二時起回溯九十六小時內之某時，確曾施用第二級毒品安
    非他命無訛，所辯未再施用云云，並無可採，又被告前於八十八年二月間因施用
    毒品案件，經本院裁定送觀察、勒戒後，認有繼續施用毒品傾向，由本院裁定送
    強制戒治期滿，由臺灣桃園地方法院檢察署檢察官於八十九年九月五日以八十九
    年度戒偵字第四七六號為不起訴處分，有臺灣桃園地方法院檢察署刑案資料查註
    紀錄表一份在卷可稽，被告於前開不起訴處分後，五年內再犯毒品危害防制條例
    第十條之罪，依毒品危害防制條例第二十條第三項前段規定，應予依法論科。
二、核被告所為係犯毒品危害防制條例第十條第二項之施用第二級毒品罪，其持有毒
    品安非他命係為供施用，其持有之低度行為，應為其施用之高度行為所吸收，不
    另論罪，又被告先後多次施用毒品犯行，時間緊接，構成要件相同，顯係基於概
    括犯意反覆為之，應依刑法第五十六條規定論以連續犯一罪，並依法加重其刑。
    公訴人起訴犯罪事實雖僅認被告自九十年一月起有施用第二級毒品安非他命犯行
    ，惟被告係自八十九年十二月中旬起即已施用之事實，已據被告於本院審理時供
    承在卷，此部分雖未據公訴人起訴，惟與起訴部分有連續犯裁判上一罪關係，為
    起訴效力所及，本院應併予審理。爰審酌被告施用毒品次數，犯行所生危害，已
    曾因相同犯行經觀察、勒戒，強制戒治等處遇後猶未能使其知所省惕，根絕施用
    毒品惡習，足徵其沾染甚深，及犯後態度良好，坦承部分犯行等一切情狀，量處
    如主文所示之刑，並諭知易科罰金之折算標準。未查，九十年一月四日及十二日
    被告為警查獲時，雖均扣得吸食器各一組，惟扣案之吸食器被告辯稱係另案被告
    黃睦宭及不詳年籍友人所有，本件既無證據足資證明該吸食器二組均為被告所有
    ，自不得宣告沒收。又九十年一月十二日被告為警查獲時，雖同時查獲不明藥物
    毛重零點三公克，惟該不明藥物經送檢驗結果為海洛因成分，有行政院衛生署管
    制藥品管理局檢驗成績書一份附卷可參，此部分與被告所犯之施用第二級毒品罪
    尚有不同，應由檢察官另為適當之處理。
據上論斷，應依刑事訴訟法第二百九十九條第一項前段，毒品危害防制條例第十條第
二項，刑法第十一條前段、第五十六條、第四十一條第一項前段，罰金罰鍰提高標準
條例第二條，判決如主文。
本案經檢察官羅秀蓮到庭執行職務。
中      華      民      國      九十        年    七      月  二十六    日
                                臺灣桃園地方法院刑事第一庭
                                    法  官    黃  斯  偉
右正本證明與原本無異。
如不服本判決，應於判決送達後十日內向本院提出上訴狀( 應附繕本 )，上訴於
臺灣高等法院。
                                    書記官    薛  淑  玲
中      華      民      國      九十        年    七      月  二十七    日
附論罪科刑依據之法條：
毒品危害防制條例第十條
施用第一級毒品者，處六月以上五年以下有期徒刑。
施用第二級毒品者，處三年以下有期徒刑。


司法院資訊處製作；財團法人民間司法改革基金會備份。
